# 计算母公司稀释每股收益的问题，为什么持有子公司认股权证会形成稀释净利润？

提问人：youli616 时间：2014-04-25 08:46:11
计算母公司合并报表稀释每股收益的问题，为什么持有子公司认股权证会形成稀释净利润？那个计算方法是什么意思？

回答人：chenyiwei
因为每股收益（无论是基本的还是稀释的）是在合并报表口径上计算的，所以子公司发行的稀释性普通股也同样会摊薄母公司在其净利润中所享有的份额（一旦行权或转换，母公司的持股比例将下降，从而减少子公司净利润中归属母公司股东的部分），所以对合并报表层面的每股收益同样会有稀释性的影响，在计算稀释每股收益时同样需纳入考虑。